臺灣彰化地方法院刑事判決　　　　　　　　　　　　九十三年度易字第一三九號
　　公　訴　人　臺灣彰化地方法院檢察署檢察官
　　被　　　告　乙○○
右列被告因恐嚇取財案件，經檢察官提起公訴（九十三年度偵字第二三三五號），本
院認有刑事訴訟法第二百七十三條之一第一項之情形，而改依簡式審判程序判決如左
：
        主  文
乙○○連續幫助意圖為自己不法之所有，以恐嚇使人將本人之物交付，處有期徒刑伍
月，如易科罰金，以參佰元折算壹日。
        事  實
一、乙○○因其缺錢花用，並積欠姓名、年籍不詳之成年男子「張家明」借款未還，
    明知「張家明」取得金融機關之帳戶係為供作恐嚇取財之用，使被害人將款項匯
    入該帳戶，嗣再提領一空，致使被害人及偵查機關無從追查。乙○○竟為抵付積
    欠「張家明」之債務及換取現金花用，而基於幫助該「張家明」遂行恐嚇取財之
    概括犯意，先於民國九十二年六月二十七日，在國泰世華商業銀行彰化分行開立
    帳戶（帳號為000000000000號），再於九十二年十一月二十日，在
    第一商業銀行彰化分行開立帳戶（帳號為00000000000號），又於九
    十二年十二月三十日，在華南商業銀行員林分行開立帳戶（帳號為000000
    000000號），復於九十二年一月二日，在國泰世華商業銀行彰化分行開立
    帳戶（帳號為000000000000號），另於九十三年一月二日，在中國
    國際商業銀行員林分行開立帳戶（帳號為00000000000號）後，即分
    別於開立帳戶之當天或翌日即以每一帳戶（包括存摺、印章、提款卡）新臺幣（
    下同）一千元之代價，在開戶銀行前或其位於彰化縣彰化市○○里○○路八七巷
    十三號住處賣予「張家明」使用，供作抵償或取款花用。嗣「張家明」與不詳姓
    名之人，於九十三年一月四日二十四時許，由該不詳姓名之人以電話恫嚇設址於
    臺中市○區○○里○○街三十五號之甲○○，略以：「受他人委託要處理你在外
    面與委託人之糾紛，要付一萬六千元，若不從，要你一手一腳。」等語。致甲○
    ○心生畏懼，經議價後，甲○○即於九十三年一月五日至合作金庫銀行匯款九千
    元至乙○○上開設於華南商業銀行員林分行之帳戶，由該不詳姓名之人提領。事
    後甲○○發覺有異，報警後循線查獲上情。
二、案經彰化縣警察局員林分局報請臺灣彰化地方法院檢察署檢察官偵查起訴，本院
    認有刑事訴訟法第二百七十三條之一第一項之情形，而改依簡式審判程序審理。
        理  由
一、按除被告所犯為死刑、無期徒刑、最輕本刑為三年以上有期徒刑之罪或高等法院
    管轄第一審案件者外，於前條第一項程序進行中，被告先就被訴事實為有罪之陳
    述時，審判長得告知被告簡式審判程序之旨，並聽取當事人、代理人、辯護人及
    輔佐人之意見後，裁定進行簡式審判程序；除簡式審判程序及簡易程序案件外，
    第一審應行合議審判，刑事訴訟法第二百七十三條之一第一項、第二百八十四條
    之一分別定有明文。本件被告乙○○所涉係死刑、無期徒刑、最輕本刑為三年以
    上有期徒刑之罪或高等法院管轄第一審案件以外之罪，並於本院行準備程序時就
    被訴事實為有罪之陳述，本院合議庭依前揭規定，經評議結果，裁定改由一名法
    官獨任行簡式審判程序，先予敘明。
二、右揭犯罪事實，業據被告乙○○分別於警詢、偵查中及本院審理時坦承不諱，核
    與被害人甲○○於警詢、偵查中所為之指述情節相符。此外，復有華南商業銀行
  員林分行九十三年三月三十日（九三）華員存字第一七０號函送之帳號0000
    00000000號開戶資料、中國國際商業銀行員林分行九十三年四月十二日
    （九三）中銀員聯字第一０一號函送之帳號00000000000號開戶資料
    、第一商業銀行彰化分行九十三年七月二十一日（九三）一彰字第一一六號函送
    之帳號00000000000號開戶資料各一份，及國泰世華商業銀行彰化分
    行九十三年四月二日（九十三）國世銀彰化字第五七號函送之帳號000000
    000000號、000000000000號開戶資料各一份、合作金庫銀行
    匯款單影本一紙、電話通聯紀錄一份等附卷可資佐證。足徵被告之自白與事實相
    符，本件事證業已明確，被告犯行堪以認定。
三、被告提供銀行帳戶、提款卡、存摺、印章予他人供恐嚇取財匯款使用，雖並未參
    與恐嚇取款之行為，然其顯係以幫助之意思，參與恐嚇取財構成要件以外之行為
    ，為幫助犯，核被告所為，係犯刑法第三十條第一項、第三百四十六條第一項之
    幫助恐嚇取財罪。被告先後多次將帳戶提供予「張家明」使用，時間緊接，所犯
    又係構成要件相同之罪名，顯係基於概括犯意為之，為連續犯，應依刑法第五十
    六條之規定論以一罪，並加重其刑。又被告係幫助他人犯罪，應依刑法第三十條
    第二項之規定，減輕其刑，並先加後減之。爰審酌被告之品性、擅自提供銀行帳
    戶供他人非法使用，助長社會犯罪風氣，且導致真正犯罪者逍遙法外，然念及被
    告本身並未實際參與本件恐嚇取財犯行，責難性較小，且犯罪所得不多，及其犯
    後坦承犯行之態度等一切情狀，量處如主文所示之刑，並諭知易科罰金之折算標
    準，以示懲處。另上開華南商業銀行員林分行帳號000000000000號
    、中國國際商業銀行員林分行帳號00000000000號、第一商業銀行彰
    化分行帳號00000000000號、國泰世華商業銀行彰化分行帳號000
    000000000號、000000000000號等帳戶之提款卡、存摺、
    印章雖原為被告所有，然已賣予該不詳真實姓名、年籍之成年男子「張家明」，
    已非被告所有，不另為沒收之諭知，附此敘明。
據上論斷，應依刑事訴訟法第二百七十三條之一第一項、第二百九十九條第一項前段
，刑法第五十六條、第三百四十六條第一項、第三十條、第四十一條第一項前段，罰
金罰鍰提高標準條例第一條前段、第二條，判決如主文。
本案經檢察官林裕斌到庭執行職務。
中      華      民      國      九十三      年    十一    月    十五    日
                                臺灣彰化地方法院刑事第一庭
                                    法      官  陳  秋  錦
右正本證明與原本無異。
如不服本判決，應於判決送達後十日內，向本院提出上訴狀（須附繕本）。
告訴人或被害人對於判決如有不服具備理由請求檢察官上訴者，其上訴期間之計算係
以檢察官收受判決正本之日期為準。
                                    法院書記官  于  淑  真
中      華      民      國      九十三      年    十一    月    十五    日
刑法第三百四十六條
意圖為自己或第三人不法之所有，以恐嚇使人將本人或第三人之物交付者，處六月以
上五年以下有期徒刑，得併科一千元以下罰金。
以前項方法得財產上不法之利益或使第三人得之者，亦同
前二項之未遂犯，罰之。
